【裁判字號】    90,簡上,56
【裁判日期】    900523
【裁判案由】    違反臺灣地區與大陸地區人民關係條例
【裁判全文】
臺灣高雄地方法院刑事判決                            九十年度簡上字第五六號
    上  訴  人  乙○○
    （即被告）（原名張福周）
右列上訴人因違反台灣地區與大陸地區人民關係條例案件，不服本院高雄簡易庭中華
民國八十九年十二月十一日八十九年度雄簡字第一四０六號第一審判決（聲請簡易判
決處刑案號：八十九年度偵字第四六六０號），提起上訴，本院判決如左：
    主  文
上訴駁回。
    事  實
一、乙○○於民國（下同）八十六年間起至八十八年十二月間止，在高雄市鼓山區內
    惟夜市場從事火鍋生意，明知周珠玲係大陸地區人民，因探親獲准來臺，並未經
    許可在臺工作，竟於八十八年一月間，以每日工資新台幣六百元之代價，僱用大
    陸地區人民周珠玲，在上址火鍋店從事收碗及洗碗之工作，期間約一個月。
二、案經高雄縣警察局岡山分局移送台灣高雄地方法院檢察署檢察官聲請簡易判決處
    刑。
    理  由
一、訊據被告乙○○固不否認大陸地區人民周珠玲確於其經營之火鍋店幫忙收碗、洗
    碗，並支領每日幾百元酬勞之事實，惟矢口否認有雇用周珠玲之行為，辯稱周珠
    玲是友人甲○○之妻，到伊所經營之火鍋店出火鍋，伊未收錢，周珠玲才動手幫
    忙收拾碗餐具，伊因不好意思才付一點小錢云云。然查：右開事實業據被告於偵
    查中供認不諱（偵卷八十九年六月二十八日訊問筆錄），核與證人甲○○於警訊
    及偵查中證述情節相符（警卷八十八年十一月十日調查筆錄、偵卷八十九年六月
    二十八日訊問筆錄）；雖被告與證人於本院審理中均翻異前詞，改稱周珠玲是義
    務幫忙云云，然證人甲○○既經本院傳喚到庭並命具結後，另為先後不一之供述
    ，被告亦經傳喚到場而得確保其詰問權，則證人上開警、偵訊之陳述自應認有證
    據能力（本院八十九年訴字第一二二一號判決及台灣高等法院高雄分院八十九年
    上訴字第一三七三號判決參照）；復以經本院直接審理結果，證人於本院陳述時
    均呼應被告辯解，其陳述時神態並非堅定等情，應以於警、偵訊中所為陳述較符
    真實，被告事後所辯無非卸責之詞，不足採信，亦應以其於偵查中之自白始符真
    實。本件事證明確，被告犯行堪以認定。
二、原審以被告乙○○所為，係違反台灣地區與大陸地區人民關係條例第十五條第四
    款之規定，應依同法第八十三條第一項處斷，而依刑事訴訟法第四百四十九條第
    一項前段、第三項、第四百五十四條第二項、台灣地區與大陸地區人民關係條例
    第八十三條第一項、刑法第十一條前段、第四十二條第二項，現行法規所定貨幣
    折算新台幣條例第二條、罰金罰鍰提高標準條例第二條，量處罰金新台幣五萬元
    ，認事用法尚無不合，量刑亦稱妥適，被告翻異前詞並以原審量刑過重為由提起
    上訴，尚不可取，是本件上訴即無理由，應予駁回。
據上論斷，應依刑事訴訟法第四百五十五條之一第三項、第三百六十八條，判決如主
文。
本案經檢察官楊慶瑞到庭執行職務。
中      華      民      國    九  十    年      五      月    二十三    日
                                  臺灣高雄地方法院刑事第三庭
                                    審判長法  官  宋  明  中
                                          法  官  柯  彩  燕
                                          法  官  葉  啟  洲
右正本證明與原本無異。
不得上訴。
                                          書記官  盧  雅  婷
中      華      民      國    九  十    年      五      月    二十三    日


司法院資訊處製作；財團法人民間司法改革基金會備份。
